<?xml version='1.0' encoding='utf-8'?>
<verb default="míchomhairligh" disambig="">
  <verbalNoun default="míchomhairliú" />
  <verbalAdjective default="míchomhairlithe" />
  <tenseForm default="míchomhairligh" tense="Past" dependency="Indep" person="Base" />
  <tenseForm default="míchomhairlíomar" tense="Past" dependency="Indep" person="Pl1" />
  <tenseForm default="míchomhairlíodar" tense="Past" dependency="Indep" person="Pl3" />
  <tenseForm default="míchomhairlíodh" tense="Past" dependency="Indep" person="Auto" />
  <tenseForm default="míchomhairligh" tense="Past" dependency="Dep" person="Base" />
  <tenseForm default="míchomhairlíomar" tense="Past" dependency="Dep" person="Pl1" />
  <tenseForm default="míchomhairlíodar" tense="Past" dependency="Dep" person="Pl3" />
  <tenseForm default="míchomhairlíodh" tense="Past" dependency="Dep" person="Auto" />
  <tenseForm default="míchomhairlíodh" tense="PastCont" dependency="Indep" person="Base" />
  <tenseForm default="míchomhairlínn" tense="PastCont" dependency="Indep" person="Sg1" />
  <tenseForm default="míchomhairlíteá" tense="PastCont" dependency="Indep" person="Sg2" />
  <tenseForm default="míchomhairlímis" tense="PastCont" dependency="Indep" person="Pl1" />
  <tenseForm default="míchomhairlídís" tense="PastCont" dependency="Indep" person="Pl3" />
  <tenseForm default="míchomhairlítí" tense="PastCont" dependency="Indep" person="Auto" />
  <tenseForm default="míchomhairlíodh" tense="PastCont" dependency="Dep" person="Base" />
  <tenseForm default="míchomhairlínn" tense="PastCont" dependency="Dep" person="Sg1" />
  <tenseForm default="míchomhairlíteá" tense="PastCont" dependency="Dep" person="Sg2" />
  <tenseForm default="míchomhairlímis" tense="PastCont" dependency="Dep" person="Pl1" />
  <tenseForm default="míchomhairlídís" tense="PastCont" dependency="Dep" person="Pl3" />
  <tenseForm default="míchomhairlítí" tense="PastCont" dependency="Dep" person="Auto" />
  <tenseForm default="míchomhairlíonn" tense="PresCont" dependency="Indep" person="Base" />
  <tenseForm default="míchomhairlím" tense="PresCont" dependency="Indep" person="Sg1" />
  <tenseForm default="míchomhairlímid" tense="PresCont" dependency="Indep" person="Pl1" />
  <tenseForm default="míchomhairlítear" tense="PresCont" dependency="Indep" person="Auto" />
  <tenseForm default="míchomhairlíonn" tense="PresCont" dependency="Dep" person="Base" />
  <tenseForm default="míchomhairlím" tense="PresCont" dependency="Dep" person="Sg1" />
  <tenseForm default="míchomhairlímid" tense="PresCont" dependency="Dep" person="Pl1" />
  <tenseForm default="míchomhairlítear" tense="PresCont" dependency="Dep" person="Auto" />
  <tenseForm default="míchomhairleoidh" tense="Fut" dependency="Indep" person="Base" />
  <tenseForm default="míchomhairleoimid" tense="Fut" dependency="Indep" person="Pl1" />
  <tenseForm default="míchomhairleofar" tense="Fut" dependency="Indep" person="Auto" />
  <tenseForm default="míchomhairleoidh" tense="Fut" dependency="Dep" person="Base" />
  <tenseForm default="míchomhairleoimid" tense="Fut" dependency="Dep" person="Pl1" />
  <tenseForm default="míchomhairleofar" tense="Fut" dependency="Dep" person="Auto" />
  <tenseForm default="míchomhairleodh" tense="Cond" dependency="Indep" person="Base" />
  <tenseForm default="míchomhairleoinn" tense="Cond" dependency="Indep" person="Sg1" />
  <tenseForm default="míchomhairleofá" tense="Cond" dependency="Indep" person="Sg2" />
  <tenseForm default="míchomhairleoimis" tense="Cond" dependency="Indep" person="Pl1" />
  <tenseForm default="míchomhairleoidís" tense="Cond" dependency="Indep" person="Pl3" />
  <tenseForm default="míchomhairleofaí" tense="Cond" dependency="Indep" person="Auto" />
  <tenseForm default="míchomhairleodh" tense="Cond" dependency="Dep" person="Base" />
  <tenseForm default="míchomhairleoinn" tense="Cond" dependency="Dep" person="Sg1" />
  <tenseForm default="míchomhairleofá" tense="Cond" dependency="Dep" person="Sg2" />
  <tenseForm default="míchomhairleoimis" tense="Cond" dependency="Dep" person="Pl1" />
  <tenseForm default="míchomhairleoidís" tense="Cond" dependency="Dep" person="Pl3" />
  <tenseForm default="míchomhairleofaí" tense="Cond" dependency="Dep" person="Auto" />
  <moodForm default="míchomhairlíodh" mood="Imper" person="Base" />
  <moodForm default="míchomhairlím" mood="Imper" person="Sg1" />
  <moodForm default="míchomhairligh" mood="Imper" person="Sg2" />
  <moodForm default="míchomhairlímis" mood="Imper" person="Pl1" />
  <moodForm default="míchomhairlígí" mood="Imper" person="Pl2" />
  <moodForm default="míchomhairlídís" mood="Imper" person="Pl3" />
  <moodForm default="míchomhairlítear" mood="Imper" person="Auto" />
  <moodForm default="míchomhairlí" mood="Subj" person="Base" />
  <moodForm default="míchomhairlímid" mood="Subj" person="Pl1" />
  <moodForm default="míchomhairlítear" mood="Subj" person="Auto" />
</verb>
